【裁判字號】    89,易,1131
【裁判日期】    890811
【裁判案由】    竊盜
【裁判全文】
台灣台中地方法院刑事判決                        八十九年度易字第一一三一號
    公  訴  人  臺灣臺中地方法院檢察署檢察官
    被      告  戊○○
右列被告因竊盜案件，經檢察官提起公訴（八十九年度偵字第三七四五號），及移送
併案審理（八十九年度偵字第三六二八號、第五八四六號、第七七六九號），本院判
決如左：
    主    文
戊○○連續攜帶兇器竊盜，累犯，處有期徒刑壹年拾月，並應於刑之執行前，令入勞
動場所強制工作年。扣案之螺絲起子貳支、平頭鉗子壹支、銼刀壹支、尖頭鉗子壹
支，均沒收。
    事    實
一、戊○○有犯罪習慣，前曾於民國（下同）八十二年八月三十日因違反麻醉藥品管
    理條例、竊盜案件，經本院分別判處有期徒刑六月、五月，定應執行刑為有期徒
    刑九月，於八十二年九月二十七日判決確定，於八十二年十月十四日送監執行，
    於八十三年四月十一日執行完畢；復於八十三年九月二十九日因贓物罪（機車一
    輛），經本院判處有期徒刑五月，如易科罰金，以三百元折算一日，於八十三年
    十月二十五日判決確定，八十三年十二月十五日准予易罰金執行完畢；復於八十
    七年四月十日因違反麻醉藥品管理條例案件（犯罪時間：八十六年十月十五日至
    八十六年十三月十九日止），經本院判處有期徒刑十月，於八十七年五月十六日
    判決確定，復於八十七年八月十一日因竊盜罪（犯罪時間：八十六年十二月五日
    晚上八時許，竊取機車一輛；八十七年四月十一日上午七時許，竊取機車一輛）
    ，經台灣高等法院台中分院判處有期徒刑八月確定，嗣違反麻醉藥品管理條例及
    竊盜兩罪，經定應執行刑為有期徒刑一年四月，於八十七年九月十九日送監執行
    ，於八十八年十一月十五日執行完畢。詎仍不知悔改，復基於意圖為自己不法之
    所有之概括犯意，(1)於八十九年二月二十四日凌晨某時許，在台中市○區○○街
    五十號前，竊取丁○○所有車牌號碼ＵＱ－五九七三號自用小客車一輛，得手後
    留供己用，嗣戊○○將該車停放在台中市○○街四十九巷口，為警發現係失竊之
    車輛，於八十九年二月二十八日下午一時許，戊○○前來該處開車時，為埋伏之
    警員查獲，嗣戊○○經移送台灣台中地方法院檢察署，經檢察官諭知交保後釋放
    ；(2)嗣於八十九年三月二日上午八時三十分許，戊○○承前開犯意，攜帶其所有
    客觀上足供行兇之螺絲起子二支、平頭鉗子一支、銼刀一支、尖頭鉗子一支等工
    具，在台中市○區○○路一七五號前，持上開不詳工具敲破「永明陳精銑股份有
    限公司」所有車牌號碼ＮＬ－七五七六號自用小客車之左側車門，進入車內後，
    再行破壞汽車電源開關，足以生損害於「永明陳精銑股份有限公司」，嗣戊○○
    以連接電線發動引擎，竊得該車後，欲行離開之際，因不勝酒力，在車內睡著，
    為乙○○發現後報警當場查獲，並扣得螺絲起子二支、平頭鉗子一支、銼刀一支
    、尖頭鉗子一支，嗣戊○○經移送台灣台中地方法院檢察署，經檢察官諭知限制
    住居後釋放；(3)嗣於八十九年三月十七日下午六時許，戊○○承前開犯意，在台
    中縣大里市○○○街一八八號前，以其所有之鑰匙，竊取賴淑芬所有車牌號碼Ｔ
    ＡＥ－０六五號光陽牌輕型機車一輛，得手後，留供己用，嗣並將之棄置在台中
    市○村路○段與南平路口附近；(4)嗣於八十九年四月二日凌晨五時許，戊○○承
    前開犯意，在台中市○區○○路七十四號前，見袁雪紅（為丙○○使用）所有車
    牌號碼ＹＩＷ－六八八號山葉牌輕型機車一輛停放該處，且鑰匙未取走，竟予竊
    取，得手後，留供己用，嗣並將之棄置在台中縣大里市○○○街一巷內；(5)嗣於
    八十九年四月二日上午十時三十分許，戊○○承前開犯意，在台中縣大里市○○
    ○街一巷內，以鐵絲撬開「晟億企業有限公司」所有車牌號碼ＰＦ－四一二一號
    自小貨車車門，破壞汽車電源開關後（此部分未據告訴），以接線方式發動引擎
    ，欲圖竊取該自小貨車時，適為甲○○發覺，戊○○隨即棄車逃逸至台中縣大里
    市○○路國光橋下時，為據報趕至警方人員逮捕，致未得逞。嗣戊○○並帶同警
    方人員至台中縣大里市○○○街一巷內取回袁雪紅所有車牌號碼ＹＩＷ－六八八
    號山葉牌輕型機車一輛，及至台中市○村路○段與南平路口附近取回賴淑芬所有
    車牌號碼ＴＡＥ－０六五號光陽牌輕型機車一輛。
二、案經乙○○訴由台中市警察局第三分局移送台灣台中地方法院檢察署檢察官偵查
    起訴，及台中市警察局第三分局、台中縣警察局霧峰分局移送台灣台中地方法院
    檢察署檢察官併案審理。
    理    由
一、右揭事實，業據被告戊○○分別於警、偵訊（有關右揭(1)之事實，被告在八十九
    年度偵字第七七六九號偵查訊問，坦承）及本院審理，坦承不諱，核與被害人丁
    ○○、乙○○（永明陳精銑股份有限公司）、賴淑芬、丙○○（袁雪紅）、甲○
    ○（晟億企業有限公司）指訴情節大致相符，並有照片十幀、贓物保管收據五紙
    、材料單一紙、平面圖二張、車籍作業系統－查詢認可資料五紙附卷可稽，且有
    螺絲起子二支、平頭鉗子一支、銼刀一支、尖頭鉗子一支扣案足資佐證。事證明
    確，被告右揭犯行，洵堪認定。
二、(一)核被告所為，如事實欄一(1)所示之犯行，係犯有刑法第三百二十條第一項之竊
    盜罪；如事實欄一(2)所示之犯行，其攜帶客觀足供行兇之螺絲起子二支、平頭鉗
    子一支、銼刀一支、尖頭鉗子一支行竊，且毀損「永明陳精銑股份有限公司」所
    有車輛之玻璃、汽車電源開關，核係犯有刑法第三百二十一條第一項第三款之加
    重竊盜罪、第三百五十四條之毀損罪；如事實欄一(3)所示之犯行，係犯刑法第三
    百二十條第一項之竊盜罪；如事實欄一(4)所示之犯行，係犯刑法第三百二十條第
    一項之竊盜罪；如事實欄一(5)所示之犯行，係犯刑法第三百二十條第三項、第一
    項之竊盜未遂罪。(二)被告就如事實欄一(2)所示之加重竊盜罪與毀損罪間，有方法
    結果之牽連關係，為牽連犯，應從一重之加重竊盜罪處斷。(三)被告先後三次竊盜
    既遂、一次加重竊盜、一次竊盜未遂犯行，時間緊接，犯罪構成要件相同，顯係
    基於概括之犯意為之，為連續犯，依刑法第五十六之規定以加重竊盜罪論，並加
    重其刑。(四)又依併案意旨就被告如事實欄一(1)（八十九年度偵字第三六二八號）
    、(3)、(4)、(5)（八十九年度偵字第三六二八號）所示之竊盜犯行，雖未據檢察官
    提起公訴，惟此部分與起訴部分有連續犯上之裁判上一罪關係，本院自得併予審
    理。至於另外併案（八十九年度偵字第七七六九號）之事實，與併案之八十九年
    度偵字第三六二八號，係屬同一事實，附予敘明。(五)查被告前曾於八十七年四月
    十日因違反麻醉藥品管理條例案件，經本院判處有期徒刑十月，於八十七年五月
    十六日判決確定，復於八十七年八月十一日因竊盜罪，經台灣高等法院台中分院
    判處有期徒刑八月確定，嗣違反麻醉藥品管理條例及竊盜兩罪，經定應執行刑為
    有期徒刑一年四月，於八十七年九月十九日送監執行，於八十八年十一月十五日
    執行完畢之事實，此有台灣台中地方法院檢察署刑案資料查註紀錄表在卷可按，
    其於五年之內再犯有期徒刑以上之本罪，係屬累犯，應依刑法第四十七條之規定
    ，褫加重其刑。(六)爰審酌被告已有竊盜、贓物、違反麻醉藥品管理條例不良素行
    ，且經判處徒刑入監執行，亦經執行完畢，猶不知悔改，再度恣意竊取他人財物
    ，顯見其前開所處徒刑之執行，無法獲致感化之效用，並且造成他人財產損失，
    助長社會盜贓之風氣，惟念其犯後尚能坦承犯行，態度良好，且所竊取財物，業
    已由被害人具狀領回等一切情狀，量處如主文所示之刑，以資懲儆。(七)末查，被
    告前曾於八十二年八月三十日因違反麻醉藥品管理條例、竊盜案件，經本院分別
    判處有期徒刑六月、五月，定應執行刑為有期徒刑九月，於八十二年九月二十七
    日判決確定，於八十二年十月十四日送監執行，於八十三年四月十一日執行完畢
    ；復於八十三年九月二十九日因贓物罪（機車一輛），經本院判處有期徒刑五月
    ，如易科罰金，以三百元折算一日，於八十三年十月二十五日判決確定，八十三
    年十二月十五日准予易罰金執行完畢；復於八十七年四月十日因違反麻醉藥品管
    理條例案件（犯罪時間：八十六年十月十五日至八十六年十三月十九日止），經
    本院判處有期徒刑十月，於八十七年五月十六日判決確定，復於八十七年八月十
    一日因竊盜罪（犯罪時間：八十六年十二月五日晚上八時許，竊取機車一輛；八
    十七年四月十一日上午七時許，竊取機車一輛），經台灣高等法院台中分院判處
    有期徒刑八月確定，嗣違反麻醉藥品管理條例及竊盜兩罪，經定應執行刑為有期
    徒刑一年四月，於八十七年九月十九日送監執行，於八十八年十一月十五日執行
    完畢，此分別有臺灣台中地方法院檢察署刑案資料查註紀錄表、臺灣高等法院被
    告全國前案紀錄表、本院八十三年度易字第五０五七號、台灣高等法院台中分院
    八十七年度上易字第一七六八號刑事判決、八十七年度聲字第九九四號刑事裁定
    在卷可稽，則以被告曾因違反麻醉藥品管理條例、竊盜罪判決有罪後，送監執行
    完畢後，復於八十六年十月間再度違反麻醉藥品管理條例，且竊取他機車經判決
    有罪後，再次送監執行完畢，出獄後三月餘即再度犯本件竊盜罪，如是以被告不
    多時即再行竊取他人財物，顯見其有犯罪之習慣，爰依竊盜犯贓物犯保安處分條
    例第三條第一項第一款之規定，併予諭知於刑之執行前令入勞動場所強制工作三
    年，以資矯治。(八)至於扣案之螺絲起子二支、平頭鉗子一支、銼刀一支、尖頭鉗
    子一支，被告雖於本院審理時否認為其所有，然扣案之物品，確為被告所有供犯
    罪所用之物，業據被告於警、偵訊時供述明確，被告此之所辯，無非係圖避重就
    輕之詞，委無足取，爰依刑法第三十八條第一項第二款之規定，予以宣告沒收。
據上論斷，應依刑事訴訟法第二百九十九條第一項前段，刑法第五十六條、第三百二
十一條第一項第三款、第三百五十四條、第五十五條、第四十七條、第三十八條第一
項第二款，罰金罰鍰提高標準條例第一條前段，竊盜犯贓物犯保安處分條例第三條第
一項第一款、第四條、第五條第一項前段，判決如主文。
中      華      民    國    八十九    年      八      月     十一     日
                                臺灣臺中地方法院刑事第四庭
                                    法  官  顏    世    傑
右正本證明與原本無異。
如不服本判決，應於判決送達後十日內，向本院提出上訴狀（應附繕本）。
                                    書記官
中      華      民      國    八十九    年      八      月     十六     日
附錄本案論罪科刑法條：
刑法第三百二十一條：
  犯竊盜罪而有左列情形之一者，處六月以上五年以下有期徒刑：
  三、攜帶兇器而犯之者。
刑法第三百二十條：
  意圖為自己或第三人不法之所有，而竊取他人之動產者，為竊盜罪，處五年以下有
  期徒刑、拘役或五百元以下罰金。
  意圖為自己或第三人不法之利益，而竊佔他人之不動產者，依前項之規定處斷。
  前二項之未遂犯罰之。
刑法第三百五十四條：
  毀棄、損壞前二條以外之他人之物，或致令不堪用，足以生損害於公眾或他人者，
  處二年以下有期徒刑、拘役或五百元以下罰金。


司法院資訊處製作；財團法人民間司法改革基金會備份。
